臺灣雲林地方法院民事裁定
111年度監宣字第199號
聲  請  人  李子瑋  
相  對  人  李建利  
上列聲請人聲請許可處分受監護宣告人財產事件，本院裁定如下
：
    主  文
准聲請人依附件之土地買賣契約書所示方式處分相對人所有如附
表所示之不動產，並將處分上開不動產所得價金中關於相對人應
受分配部分即新臺幣壹佰伍拾捌萬參仟參佰參拾參元存入相對人
於雲林縣○○鎮○○0000000000000000號帳戶。
聲請程序費用由相對人之財產負擔。
    理  由
一、聲請意旨略以：聲請人為相對人李建利之弟，相對人前經本
    院以107年度輔宣字第13號裁定為受監護宣告之人，併選定
    聲請人為相對人之監護人，及指定李春綢為會同開具財產清
    冊之人，並以107年度監宣字第285號陳報相對人之財產清冊
    准予備查在案。茲因全家均無固定的工作收入，可穩定相對
    人之生活條件，且為支應相對人之生活所需，改善其生活環
    境並提升其老年生活素質等因素，爰依民法第1113條準用同
    法第1101條第1 、2 項之規定，聲請許可處分受監護宣告人
    如附表所示之不動產。又聲請人前固有向本院聲請處分相對
    人名下如附表所示之不動產，但因本院依法裁定後，原欲買
    受之建商卻無預警反悔，最終未能將不動產出售，因而需再
    向本院聲請處分等語。
二、按監護人對於受監護人之財產，非為受監護人之利益，不得
    使用、代為或同意處分。監護人為下列行為，非經法院許可
    ，不生效力：㈠代理受監護人購置或處分不動產。㈡代理受監
    護人，就供其居住之建築物或其基地出租、供他人使用或終
    止租賃。監護人不得以受監護人之財產為投資。但購買公債
    、國庫券、中央銀行儲蓄券、金融債券、可轉讓定期存單、
    金融機構承兌匯票或保證商業本票，不在此限，民法第1101
    條定有明文。
三、經查，本件聲請人主張之上開事實，業據其提出戶籍謄本、
    土地買賣契約書、價金信託履約保證申請書暨保證書、土地
    登記第一類謄本、本院107年度輔宣字第13號裁定等件影本
    為證，復經本院依職權調取本院107年度輔宣字第13號監護
    宣告事件、107年度監宣字第285號陳報財產清冊事件、110
    年度監宣字第21號准許處分受監護宣告人之財產事件（下稱
    前案)等卷宗核閱無訛，而於前案係因買家反悔致未能處分
    相對人所有如附表所示之不動產等情，亦有公務電話紀錄在
    卷可稽，是聲請人上開主張，應堪採信。本院審酌上情，並
    考量相對人依其身心狀態並無工作能力，且需家人長期照顧
    並支付其一切生活上所需費用，而相對人之存款微薄，除按
    月領取些許身障金補助外，並無其他收入，實有處分相對人
    所有如附表所示之不動產，並以相對人應受分配之價款支付
    相對人生活照顧費用之必要；再者，依聲請人所提土地買賣
    契約書所示，擬出售如附表所示之共有土地，買方願以總價
    金新臺幣（下同）19,000,000元購買上開共有土地，雙方訂
    立土地買賣契約，其買賣價金高於公告現值並與市價相當，
    堪認聲請人處分相對人名下之如附表所示之共有土地，並無
    不利相對人之情形，係符合相對人之利益。從而，聲請人聲
    請本院許可依附件之土地買賣契約書所示方式處分相對人即
    受監護宣告人所有如附表所示之不動產，並將處分上開不動
    產所得價金應分配予相對人部分即1,583,333元，存入之相
    對人於雲林縣○○鎮○○○號0000000000000000號帳戶，供相對
    人日後生活照顧費用之用，於法自無不合，應予准許。
四、依家事事件法第164條第2項規定，裁定如主文。
中　　華　　民　　國　　111 　年　　8 　　月　　25　　日
                  家事法庭  法　官　王雅苑  
以上正本係照原本作成。                         
如對本裁定不服，得於裁定送達後10日內向本院提出抗告狀，並
繳納抗告費新臺幣1,000元。
中　　華　　民　　國　　111 　年　　8 　　月　　25　　日
                            書記官  徐基典
附表：相對人之不動產
財產總類 不動產標示 面積 權利範圍   土地 雲林縣○○鎮○○段0000地號土地 2平方公尺 公同共有1/6   土地 雲林縣○○鎮○○段0000地號土地 12平方公尺 公同共有1/6   土地 雲林縣○○鎮○○段0000地號土地 60平方公尺 公同共有1/6   土地 雲林縣○○鎮○○段0000○0地號土地 1,277平方公尺 公同共有1/3